臺灣彰化地方法院刑事判決　　　　　　　　　　　　九十一年度訴字第一七號
　　公　訴　人　臺灣彰化地方法院檢察署檢察官
　　被　　　告　乙○○
右列被告因違反毒品危害防制條例案件，經檢察官提起公訴（九十一年度毒偵字第一
六四七號）及移送併案審理（九十一年度毒偵字第二一０六號），本院判決如左：
    主      文
乙○○連續施用第一級毒品，累犯，處有期徒刑拾月。扣案之海洛因壹包（淨重零點
貳公克），沒收銷燬之；注射針筒捌支、供裝盛海洛因使用之空塑膠袋壹個，均沒
收。又施用第二級毒品，累犯，處有期徒刑伍月。主刑部分應執行有期徒刑壹年壹月
。
    事      實
一、乙○○（原名甲○○）前因違反麻醉藥品管理條例案件，經本院以八十二年度訴
    字第一九五０號判決判處有期徒刑五月，如易科罰金以三百元折算一日確定；又
    因煙毒及行賄案件，分別經本院以八十三年度訴字第五八六號及八十三年度訴字
    第七八九號判決各判處有期徒刑三年四月及十月確定，該二罪並由本院裁定應執
    行有期徒刑四年，再與前揭違反麻醉藥品管理條例案件所處徒刑接續執行，於民
    國八十四年十二月二十七日假釋出獄，本應至八十七年八月十七日假釋期滿；惟
    其復於假釋期間因違反麻醉藥品管理條例案件，由本院以八十五年度易字第一五
    ０三號判決判處有期徒刑七月確定，再與上開假釋撤銷後所餘殘刑有期徒刑二年
    七月二十一日接續執行，而於八十七年十月三日再度假釋出獄，應至八十八年十
    一月七日假釋期間始行屆滿；然其又於假釋期內因涉犯毒品案件，遭撤銷假釋，
    所餘殘刑有期徒刑一年一月四日已於九十年一月二十九日在監服刑期滿執行完畢
    （起訴書誤為八十七年二月二十一日執行完畢）。乙○○復因施用毒品案件，先
    後二次經觀察、勒戒後，均認無繼續施用毒品之傾向，由臺灣彰化地方法院檢察
    署檢察官分別於八十八年八月十一日以八十八年度偵字第七六八四號、八十八年
    度毒偵字第一四九號，及八十九年一月二十六日以八十八年度毒偵字第二０八五
    號、八十九年度毒偵字第三七六號為不起訴處分確定。詎其仍不知悔改，竟基於
    施用第一級毒品之概括犯意，於九十一年六月二十七日、同年八月一日及二十三
    日之某時，以將海洛因置於針筒內注射之方式，在彰化縣彰化市○○里○○路一
    八六號住處內，連續施用第一級毒品海洛因三次。又另基於施用第二級毒品之犯
    意，於九十一年六月二十八日或其前四日內某時，在不詳地點，以不詳方式施用
    第二級毒品安非他命一次。嗣分別於九十一年六月二十八日下午五時五十分許，
    在上開住處為警查獲，並當場扣得乙○○所有供施用海洛因犯罪使用之注射針筒
    五支、供裝盛海洛因使用之空塑膠袋一個等物。另於九十一年八月二十四日下午
    二時十五分許，在上開住處後方產業道路為警查獲，並當場扣得海洛因一包（淨
    重零點二三公克）及其所有供施用海洛因犯罪使用之注射針筒三支等物。
二、案經彰化縣警察局溪湖分局、彰化分局分別報請臺灣彰化地方法院檢察署檢察官
    偵查起訴及移送併案審理。
    理      由
一、訊據被告乙○○就右揭於九十一年六月二十七日及八月二十三日施用海洛因犯行
    業已坦承不諱，而被告於九十一年八月一日施用海洛因之犯罪情節，亦迭據其於
    警詢及偵訊時供認無訛，惟被告仍矢口否認施用安非他命。然查：被告於九十一
    年六月二十八日獲案後，經警採其尿液送驗結果，確呈嗎啡及安非他命類陽性反
    應（施用海洛因者會在其體內代謝為嗎啡成分殘留，並經由尿液排出）；而其於
    九十一年八月二十四日獲案後所採尿液，則於化驗後呈現嗎啡陽性反應，此有彰
    化縣衛生局煙毒尿液檢驗通知書一份、法務部調查局檢驗通知書二份附卷可稽。
    況被告該二次排放尿液均經法務部調查局以螢光偏極免疫分析法及氣相層析質譜
    儀分析法篩驗、確認，所獲結論當屬精確無疑。而常人如未施用安非他命，其尿
    水應無安非他命類反應，倘有施用者，約百分之九十於九十六小時內自尿中排出
    ，故推算施用期間最長可能不會超過四日，此亦經行政院衛生署藥物食品檢驗局
    八十一年二月八日以（八一）藥檢壹字第００一一五六號函闡釋甚明。是被告如
    未於前揭九十一年六月二十八日或其前四日內施用安非他命，所採尿液送驗結果
    當無可能呈現安非他命類陽性反應，尤以再經法務部調查局以多種方法重行檢驗
    ，結果亦無殊異，足見被告確有施用安非他命之犯行，灼然至明，自不容其空言
    否認。此外，復有海洛因一包（淨重零點二三公克）、注射針筒八支、供裝盛海
    洛因使用之空塑膠袋一個扣案為憑，並有法務部調查局鑑定通知書一份存卷足參
。又被告前因施用毒品案件，先後二次經觀察、勒戒後，均認無繼續施用毒品之
    傾向，由臺灣彰化地方法院檢察署檢察官分別於八十八年八月十一日以八十八年
    度偵字第七六八四號、八十八年度毒偵字第一四九號，及八十九年一月二十六日
    以八十八年度毒偵字第二０八五號、八十九年度毒偵字第三七六號為不起訴處分
    確定等情，有臺灣高等法院被告全國前案紀錄表、刑案資料查註紀錄表各一份、
    不起訴處分書二份附卷可按。本案事證已臻明確，被告犯行洵堪認定。
二、查被告乙○○前因施用毒品案件，經二次觀察、勒戒，均認無繼續施用毒品之傾
    向，由檢察官為不起訴處分後，復三犯施用第一、二級毒品海洛因及安非他命，
    核其所為，係犯毒品危害防制條例第十條第一項、第二項之施用第一、二級毒品
    罪。被告為供自己施用之目的而持有上開毒品，其於施用前後持有海洛因及安非
    他命之低度行為，應各為施用之高度行為所吸收，不另論罪。又其多次施用第一
    級毒品犯行，時間緊接，方法相同，觸犯構成要件相同之罪名，顯係基於概括犯
    意反覆為之，應依連續犯之規定論以一罪，並依法加重其刑。至其所犯上開二罪
    間，犯意各別，行為互殊，應予分論併罰。查被告前因違反麻醉藥品管理條例案
    件，經本院以八十二年度訴字第一九五０號判決判處有期徒刑五月，如易科罰金
    以三百元折算一日確定；又因煙毒及行賄案件，分別經本院以八十三年度訴字第
    五八六號及八十三年度訴字第七八九號判決各判處有期徒刑三年四月及十月確定
    ，該二罪並由本院裁定應執行有期徒刑四年，再與前揭違反麻醉藥品管理條例案
    件所處徒刑接續執行，於八十四年十二月二十七日假釋出獄，本應至八十七年八
    月十七日假釋期滿；惟其復於假釋期間因違反麻醉藥品管理條例案件，由本院以
    八十五年度易字第一五０三號判決判處有期徒刑七月確定，再與上開假釋撤銷後
    所餘殘刑有期徒刑二年七月二十一日接續執行，而於八十七年十月三日再度假釋
    出獄，應至八十八年十一月七日假釋期間始行屆滿；然其又於假釋期內因涉犯毒
    品案件，遭撤銷假釋，所餘殘刑有期徒刑一年一月四日已於九十年一月二十九日
    在監服刑期滿執行完畢，有卷附臺灣高等法院被告全國前案紀錄表、刑案資料查
    註紀錄表足參，其受有期徒刑之執行完畢，五年內再犯本件有期徒刑以上之罪，
    為累犯，應依法遞加（施用第一級毒品部分）及加重（施用第二級毒品部分）其
    刑。另公訴人就被告於九十一年八月一日及八月二十四日或其前三日內某時涉嫌
    施用海洛因而移送本院併辦部分，雖未及於起訴書中詳加載明，然此因與前揭業
    經記明起訴事實之施用第一級毒品犯行有連續犯之裁判上一罪關係，為起訴效力
    所及，基於審判不可分原則，本院自應併予審理，附此敘明。爰審酌被告已有多
    次毒品前科，屢經入監服刑、觀察、勒戒，猶未能使其徹底戒除毒癮，反而趁隙
    施用海洛因及安非他命不輟，足徵其缺乏戒除毒癮、改過向上之堅定意志，品行
    欠佳，自有施予相當期間監禁處遇藉以教化矯正性格之必要；惟其犯後尚能坦承
    施用海洛因犯行，且施用毒品固戕害個人健康至深，然就他人權益之侵害仍屬有
    限，及其犯罪目的、手段、否認施用安非他命之犯後態度、具有國中畢業學歷之
    智識程度等一切情狀，分別量處如主文所示之刑，並定其應執行之刑，以示懲儆
    。扣案之海洛因一包（淨重零點二三公克）為毒品危害防制條例第二條第二項第
    一款所稱之第一級毒品，應依同條例第十八條第一項前段之規定，沒收銷燬之；
    扣案之注射針筒八支、供裝盛海洛因使用之空塑膠袋一個等物，係被告所有供其
    施用海洛因犯罪之用，均應依刑法第三十八條第一項第二款之規定，宣告沒收。
據上論斷，應依刑事訴訟法第二百九十九條第一項前段，毒品危害防制條例第十條第
一項、第二項、第十八條第一項前段，刑法第十一條前段、第五十六條、第四十七條
、第五十一條第五款、第三十八條第一項第二款，判決如主文。
本案經檢察官廖曉萍到庭執行職務。
中    華    民    國    九十一    年      十二      月      十二        日
                              臺灣彰化地方法院刑事第三庭
                                  法      官  高  文  崇
右正本證明與原本無異。
如不服本判決，應於判決送達後十日內向本院提出上訴狀( 須附繕本 )。
                                  法院書記官  謝  志  鑫
中    華    民    國    九十一    年      十二      月      十七        日
毒品危害防制條例第十條第一項、第二項
施用第一級毒品者，處六月以上五年以下有期徒刑。
施用第二級毒品者，處三年以下有期徒刑。
